Jesús Re

FullStack Developer

💌 jesusre890@gmail.com 🤝 Portfolio ¡ Linkedin 🕥 Github 🔮 Argentina

₽ Perfil

Soy Desarrollador FullStack con experiencia en tecnologias como React js, Redux, PostgreSQL, Node js, entre otros. Participé en diseños e implementaciónes enfocado en su mayor parte en el area de frontend. Me considero comunicativo, enfocado en los objetivos y trabajo en equipo como primera regla.

Skills

Javascript | React js | Redux | Node js | Express | Sequelize | PostgreSQL | Docker | Blockchain Tailwind | Git - Github | Trello | ClickUp

Proyectos

Casting App, Proyecto Grupal - Rol: Desarrollador Frontend ☑ Aug 2023 Tecnologias: React js, Redux, Css, Bootstrap Javascript, Node js, Express, Sequelize, PostgreSQL

Pokemon App, SPA Api Pokemon - Rol: Desarrollador FullStack Jun 2023 Tecnologias: React is, Redux, Css, Javascript, Node is, Express, Sequelize, PostgreSQL

Coca-cola Shop, Ecommerce 2 Jan 2023 Tecnologias: React js, Javascript, Tailwind, Css

Fo Cripto, Conversor de criptomonedas □ Aug 2022 Tecnologias: Javascript, HTML, Css

Jun 2022

Tecnologias: HTML, Sass, Bootstrap, Css

Educación

FullStack Web Developer, Henry Bootcamp ☑ Apr 2023 - Aug 2023 Jun 2022 - Jan 2023 Arquitecto, Facultad de Arquitectura, Planeamiento y Diseño - UNR Feb 2009 - Dec 2018

Experiencia laboral

Desarrollador FullStack, Andromeda 🗷 Oct 2023 - Nov 2023 Pasantía donde se desarrollo de una aplicacion Web3 de transferencia de energía Argentina eléctrica por medio de tokens utilizando la blockchain de Algorand.

Jefe de obra, Rinaldi Construcciones S.A. □ 2021 - 2023 Responsable del avance correcto de obras con equipos de trabajo a cargo. Rosario, Argentina Analisis y ejecucion de presupuestos de todos los contratistas.

Planificacion general de una obra y en particular de cada rubro.

Jefe de obra, On Construcciones SRL 2016 - 2021 Responsable del avance correcto de obras con equipos de trabajo a cargo. Rosario, Argentina Ejecucion de presupuestos junto a equipo de oficina

Ayudante de catedra, Facultad de Arquitectura - UNR 2017 - 2018 Asistencia a consultas de alumnos, apoyo al docente en actividades practicas y quia Rosario, Argentina de estudiantes en trabajos grupales.

2009 - 2016 **Instalador,** Etysi Telecomunicaciones Instalador de equipos de redes, telecomunicaciones, vigilancia y seguridad. Argentina